485Edepot - Archives communales déposées de Selles
Archives Départementales de la Haute-Saône
- ARCHIVES MODERNES
  - AFFAIRES MILITAIRES
    - Faits de guerre.-Conflit de 1870, dommages de guerre en général et indemnités aux victimes civiles de la guerre: bordereaux, rôle de répartition, correspondance, récapitulatif, états, communiqués (1871-1872, 1874-1877); réquisitions et contributions: reçus, communiqués, correspondance, ordre de réquisition, avis, arrêtés préfectoraux (1870-1871). Blessés d’Orient, souscription: liste (1877). 1 liasse, 98 pièces papier., 1870-1877; 485 Edepot 81; H13
      DOMMAGES DE GUERRE; GUERRE
  - POLICE, HYGIENE PUBLIQUE, JUSTICE
    - Police locale.- Débits de boisson, cabarets et cafés, réglementation: correspondance, règlement de police, arrêtés municipaux, extrait du registre des délibérations du conseil municipal, communiqué (1826-1913); déclarations d’ouverture: engagement (1885-1930). Nomades, application de la loi du 16 juillet 1912: communiqué (1913). Interdiction de la mendicité, rappel des dispositions de l’arrêté préfectoral du 20 février 1861: communiqué (1861). Chiens errants et police de la rage: extrait du registre des actes de la mairie, arrêté municipal (1894, 1905). Secours pour pertes par sinistres, incendies et inondations: tableaux de renseignements (1902, 1907). 1 liasse, 24 pièces papier., 1826-1930; 485 Edepot 82; I1
      ARRETE DU MAIRE
      DEBIT DE BOISSON; MENDICITE; NOMADE; POLICE; SINISTRE
    - Police urbaine.-Déversement du trop plein d’une fontaine abreuvoir sur la voie publique, interdiction: arrêté municipal (1893). Bruits nocturnes et parcours tumultueux des rues communales, interdiction: arrêté municipal (1857). Etablissement de glissoires dans les rues de Selles, interdiction: arrêté municipal (1895). 4 pièces papier., 1857-1895; 485 Edepot 83; I2
      POLICE URBAINE
    - Police rurale.-Police de la chasse, destruction des animaux nuisibles: arrêtés préfectoraux, correspondance, état (1862-1916). Visite des fours et des cheminées: procès-verbaux (1809-1810). Ramonage des cheminées: marchés (1870-1889). Rejet d’eau sur un terrain privé, demande d’indemnisation: pétition (1822). Construction et réparation de bâtiments le long des chemins vicinaux, réglementation: arrêté municipal (1838). 1 liasse, 28 pièces papier., 1809-1916; 485 Edepot 84; I3
      POLICE DE LA CHASSE
    - Police générale.-Hôteliers et aubergistes, obligation d’inscription des noms, qualités et domicile des voyageurs: communiqué (1907). Concessions de décorations non autorisées par la grande chancellerie de la légion d’honneur, signalement: communiqué (1910). Demande de renseignements: correspondance (1880). Assassinat de Louis XVI et attentat du 20 mars 1813, ouverture de deux registres de déposition dans la commune de Selles: correspondance (1816). 1 liasse, 4 pièces papier., 1907-1910; 485 Edepot 85; I4
    - Justice.-Instance de la commune contre le sieur Culot: pièces de procès (1817). Ouverture illégale d’une école, plainte de l’institutrice Françoise Fremy contre Thérèse Pidancet: correspondance (1819-1828). Instance de la commune de Selles contre le sieur Blanchard: extrait du registre des arrêtés du conseil de préfecture, correspondance (1863). Affichage des journaux, interdiction: correspondance, communiqué (1875). Lavoir de la grande fontaine, instance de la commune de Selles contre l’Etat: correspondance, rapports de tierce expertise, avis d’un arrêté définitif, notes, procès-verbaux d’expertise, rapports de l’ingénieur ordinaire, plans (1879-1886). Instance de la commune de Selles contre le sieur Estienne Nicolas: pièces de procès (1890-1893). Exercice de la police judicaire par les maires: circulaire, communiqué (1848, 1857). Affaires en cours: correspondance (1873-1906). 1 liasse, 53 pièces papier, 3 plans., 1817-1906; 485 Edepot 86; I5
    - Hygiène publique et salubrité.-Etablissement insalubre Prudhon, demande d’autorisation d’établir un lavoir à Colle: correspondance (1876). Alimentation en eau de la commune de Selles, analyse chimique et bactériologique: correspondance, questionnaire (1896-1897). Individus mordus par des animaux enragés ou suspects, attribution de soin à l’institut Pasteur: statistique générale (1887). Maladies épidémiques, prise de mesures hygiéniques: télégrammes, communiqués, correspondance, instructions, arrêtés préfectoraux (1884-1911). Choléra épidémique: statistiques, état nominatif des victimes (1854). Inspection sanitaire des foires: arrêté municipal (1907). Abatage d’un bovin, examen sanitaire: certificat (1871). Inspection des viandes et surveillance des abattoirs et des tueries: arrêtés municipaux, extrait du registre des délibérations du conseil municipal, arrêtés d’autorisation, plans, communiqués (1883-1928). Etablissement d’un atelier d’équarrissage, demande d’autorisation: correspondance (1882). Peste bovine, établissement d’un cordon de sécurité: consignes, listes des gardes nationaux en faction, correspondance (1870). Epizootie du typhus: dénombrement des animaux des espèces bovines, ovine et caprine (1871). 1 liasse, 60 pièces papier, 1 feuillet, 6 plans., 1854-1928; 485 Edepot 87; I6
      EPIDEMIE; HYGIENE; INDUSTRIE DU CUIR; MALADIE DES ANIMAUX; PROTECTION SANITAIRE DU CHEPTEL
  - ELECTIONS ET PERSONNEL
    - Elections.-Listes électorales, inscriptions et révisions: télégrammes, communiqués (1808, 1888, 1818-1819), listes électorales (1810, 1830-1842, 1848-1850). 1 liasse, 56 pièces papier., 1808-1919; 485 Edepot 88; K1
      ELECTION
    - Elections: listes électorales. 1 liasse, 100 pièces., 1851-1889; 485 Edepot 89; K2
    - Elections: listes électorales (1890-1914, 1919). 1 liasse, 44 pièces., 1890-1919; 485 Edepot 90; K3
    - Elections.-Vote sur le plébiscite: procès-verbal, feuille de dépouillement, liste de scrutin (1870). Election du Président de la République: procès-verbaux, liste des électeurs, communiqués (1848-1851). Vote général pour le rétablissement de l’Empire: procès-verbal (1852). Elections pour l’Assemblée constituante à Bordeaux: communiqués (1871). Elections législatives: procès-verbaux, feuilles de dépouillement, communiqués (1848-1928). 1 liasse, 99 pièces., 1848-1871; 485 Edepot 91; K4
      PROCES-VERBAL D'ELECTION
      ELECTION; ELECTION LEGISLATIVE; ELECTION PRESIDENTIELLE
    - Elections.- Elections sénatoriales: procès-verbaux, affiches (1876, 1881, 1896, 1919). Elections des membres du conseil général et des conseils d’arrondissement: listes générales du jury (1829-1871). 1 liasse, 22 pièces papier, 1 affiche., 1876-1919; 485 Edepot 92; K5
      ELECTION; ELECTION AU CONSEIL D'ARRONDISSEMENT; ELECTION CANTONALE; ELECTION SENATORIALE
    - Elections.-Elections des membres du conseil général et des conseils d’arrondissement: procès-verbaux, listes de scrutin, feuilles de dépouillement. 1 liasse, 76 pièces papier., 1852-1928; 485 Edepot 93; K6
      ELECTION; ELECTION AU CONSEIL D'ARRONDISSEMENT; ELECTION CANTONALE
    - Elections.-Elections municipales: communiqués, correspondance (1881-1919), procès-verbaux, feuilles de dépouillement, listes de scrutin (1831-1929). 1 liasse, 105 pièces papier., 485 Edepot 94; K7
      ELECTION; ELECTION MUNICIPALE
    - Elections.-Conseil municipal, formation et installation: procès-verbaux, arrêtés, communiqués, correspondance (1816-1884). Maire et adjoints, élections et installation: procès-verbaux, arrêtés, correspondance, communiqués (1816-1919); délégations temporaires de fonction et démissions: correspondance, communiqué (1854-1900). 1 liasse, 58 pièces papier., 485 Edepot 95; K8
      CONSEIL MUNICIPAL; ELECTION; MAIRE
    - Personnel municipal.-Préposés forestiers de l’inspection de Luxeuil, vote d’augmentations de traitement: communiqué (1908). Gardes champêtres, nomination: arrêtés, marchés, correspondance, extrait du registre des délibérations du conseil municipal (1808-1904); révocation: arrêtés (1914). Gardes forestiers, nomination: arrêtés (1884, 1886); demande de surveillance: correspondance [1791]; demande d’augmentation de traitement: correspondance (1877). Brigade forestière de Vauvillers, réorganisation: correspondance (1885). Cantonniers, nomination: arrêté, rapport, procès-verbal, engagement (1864-1895). Appariteur, nomination: procès-verbal d’adjudication (1826). Pâtres, nomination: marchés (1793-1897). 1 liasse, 124 pièces papier., 1791-1914; 485 Edepot 96; K9
      GARDE FORESTIER; GARDE PARTICULIER; PERSONNEL
    - Protocole et distinctions honorifiques.- Services rendus par M. Prevost pendant l’épidémie de choléra de 1854, attribution de la médaille d’argent: correspondance (1855). Médailles militaires, attribution: correspondance, communiqué (1856, 1858). Décorés de la légion d’honneur et médaillés militaires, recensement: état (1875). 6 pièces papier., 1855-1875; 485 Edepot 97; H10
      DISTINCTION HONORIFIQUE
  - FINANCES DE LA COMMUNE
    - Comptabilité.-Budgets et comptes: comptes de gestion annuelle. 1 liasse, 54 pièces papier., 1802-1850; 485 Edepot 98; L1
      COMPTE DE GESTION
      FINANCES COMMUNALES
    - Comptabilité.-Budgets et comptes: compte administratif (1808, 1814, 1835-1841, 1843-1844, 1846-1850), chapitres additionnels (1835-1850), correspondance (1887-1927), situation financière des communes (1883-1884, 1886-1893, 1896-1898), état des dépenses faites à l’occasion du choléra épidémique (1854-1856). 1 liasse, 86 pièces papier., 1808-1927; 485 Edepot 99; L2
      COMPTE ADMINISTRATIF
    - Comptabilité.-Budgets et comptes: état de situation de caisse présenté par le receveur municipal (1836-1841), budget primitif (an VII-1850), état des restes à payer des exercices 1837 à 1858 (an VII-1850). Emprunts contractés: correspondance, arrêtés préfectoraux, engagements (1857-1909). Concessions d’électricité: correspondance, arrêté préfectoral, traité de gré à gré, notes, extrait du registre des délibérations du conseil municipal, rapport, avenant au traité de gré à gré, cahier des charges (1907-1937). 1 liasse, 104 pièces papier., 1799-1937; 485 Edepot 100; L3
      BUDGET
      DETTE PUBLIQUE; FINANCES COMMUNALES
  - EDIFICES COMMUNAUX, MONUMENTS ET ETABLISSEMENTS PUBLICS
    - Edifices publics.- Remise de pompes à incendie, construction: devis descriptif, correspondance, estimation des frais, extrait du registre des délibérations du conseil municipal, procès-verbaux d’adjudication (1862-1881). Lavoirs, construction et rétablissement: correspondance, arrêté préfectoral, plan, soumission, procès-verbal de récolement, de réception et de remise, devis, détail métrique des travaux (1881-1882, 1887-1891, 1898). Four communal, réparation: détail des fournitures et des journées (1881). 1 liasse, 30 pièces papier, 1 plan., 1862-1898; 485 Edepot 101; M1
      EQUIPEMENT COLLECTIF; ETABLISSEMENT RECEVANT DU PUBLIC; LAVOIR
    - Edifices du culte et cimetières.-Eglise paroissiale, reconstruction: reçus, mémoires, états, marchés, arrêté préfectoral, correspondance, plans, devis, extrait du registre des délibérations du conseil municipal (1812-1831); acquisition et refonte de cloches: extraits du registre des délibérations du conseil municipal, correspondance, marchés, rapport de l’architecte du département, arrêté préfectoral, pétition (1816-1897); réparation du clocher: devis, mémoire, détail des ouvrages, état général des travaux exécutés (1895, s.d.); acquisition et pose d’une horloge: traité (1913); réfection du toit: traité de gré à gré (1922). Presbytère, construction et réparation: extrait du registre des délibérations du conseil municipal, cahier des charges, pétition, procès-verbal, devis, correspondance, détail estimatif des travaux (1808-1950). Cimetière, reconstruction et agrandissement: correspondance, devis, procès-verbal d’adjudication, plans, état de situation des travaux, procès-verbal de description provisoire, arrêté préfectoral, extraits du registre des délibérations du conseil municipal, procès-verbal descriptif et estimatif, procès-verbal de réception définitive (1811-1903); érection d’un monument aux morts: marché de gré à gré, correspondance, décret, extrait du registre des délibérations du conseil municipal, notes, mandats de paiement (1920-1921). 1 liasse, 148 pièces papier, 7 plans., 485 Edepot 102; M2
      PLAN; DEVIS
      CIMETIERE; COMMEMORATION; EDIFICE CULTUEL; EQUIPEMENT COLLECTIF; PRESBYTERE
    - Edifice à usage de services d’assistance et de prévoyance.-Bureau de bienfaisance, vente d’immeubles: procès-verbal d’estimation de parcelles, extrait du registre des délibérations de la commission administrative du bureau de bienfaisance, arrêté (1861-1863, s.d.). 5 pièces papier., 485 Edepot 103; M3
      EQUIPEMENT COLLECTIF
    - Edifice à usage d’établissements d’enseignement, de sciences et d’art.-Ecole de garçons, construction: correspondance, extrait du registre des délibérations du conseil municipal, plans, détails des prix, devis, mémoire (1883-1884); vente de vieux matériaux: procès-verbal d’adjudication (1886). Ecole de filles, construction: avant projet, devis, arrêté, relevé général des constructions scolaires, extraits du registre des délibérations du conseil municipal, acte de vente, plans, état des travaux, correspondance, détail des ouvrages, reçu, mémoire, compromis, marché (1847-1858, 1888-1889). Ecoles de filles et de garçons, réparations: devis, détail métrique des travaux, correspondance (1863, 1887-1888). 1 liasse, 57 pièces papier, 7 plans., 1847-1889; 485 Edepot 104; M4
      DEVIS; PLAN
      CONSTRUCTION SCOLAIRE; EQUIPEMENT COLLECTIF
  - BIENS COMMUNAUX, TERRES, BOIS, EAUX
    - Biens communaux.-Terrains communaux, anticipations: extrait des minutes des arrêtés du conseil de préfecture, enquête commodo et incommodo, correspondance, avis préfectoral (1811-1847). Pâturage de mouton sur les terrains communaux: correspondance (1876). 1 liasse, 12 pièces papier., 485 Edepot 105; N1
      BIENS COMMUNAUX
    - Bois.-Bois communaux, aménagement: plan, correspondance, procès-verbaux de délimitation, rapport, réclamations, récapitulatifs, ordonnance, tableau indicatif, mémoire statistique, règlement des coupes (1825-1850, s.d.). Affouage, répartition: rôles, arrêté de l’administration centrale (an V-1865); vente de portions: procès-verbaux d’adjudication, correspondance (1815-1879). 1 liasse, 77 pièces papier, 1 registre., 1797-1879; 485 Edepot 106; N2
      BOIS; FORET COMMUNALE
    - Bois.- Quart de réserve, vente et exploitation: extrait des minutes de la sous-préfecture, correspondance (1810-1916). Produits forestiers, exploitation: procès-verbaux d’adjudication, communiqués, correspondance (1791-1907). Forêt domaniale de Selles et de Passavant, vente à l’Etat de deux parcelles de terre: correspondance (1865); curage d’un fossé de périmètre: correspondance (1883); demande d’un droit de passage par la commune de Selles: rapport de l’inspecteur des forêts (1887); coupe de bois pour l’entretien du chemin de la Rochère: rapport de l’inspecteur adjoint des forêts (1889). Terrains communaux, boisement: correspondance, décrets, procès-verbaux d’adjudication, communiqué (1860-1919). 1 liasse, 72 pièces papier., 485 Edepot 107; N3
    - Bois.-Forêts domaniales et communales, parcours du bétail et vaine pâture: correspondance, arrêté préfectoral, communiqué, procès-verbaux de reconnaissance des cantons défensables, procès-verbaux de la marque des bestiaux admis au parcours, procès-verbaux de déclaration des quartiers défensables pour le pâturage, actes de notification des cantons défensables (1793-1913, s.d.). Location de la pêche et de la chasse: procès-verbaux d’adjudication, correspondance, notes, extrait du registre des délibérations du conseil municipal, soumission, bail, communiqués, cahier des charges (1803-1937). 1 liasse, 236 pièces papier., 485 Edepot 108; N4
      BOIS; CHASSE; DROITS D'USAGE FORESTIERS; FORET COMMUNALE; FORET DOMANIALE; PATURAGE; PECHE
    - Eaux.-Sources de la forêt domaniale de Selles et du lavoir des carrières, concession: notes, correspondance, arrêtés préfectoraux, soumission, avis, permission de grande voirie, mandat de paiement (1864-1938). Fontaines, construction et réparation: arrêté préfectoral, extrait du registre des délibérations du conseil municipal, devis, détail estimatif, procès-verbal d’adjudication, correspondance, reçu, état, soumission, procès-verbal d’expertise, état des sommes dues et versées, état estimatif, métré, analyse des prix, notes, rapport, factures, mémoire, approbation des plans et devis (1839-1925); concession du trop plein: avertissement, correspondance, soumission, procès-verbaux (1886-1906); amodiation des boues: cahier des charges, procès-verbaux d’adjudication, baux (1793-1892). Conduite d’eau pour l’écoulement des eaux de la mare Virot, établissement: autorisation (1887). Droit de barrage et prise d’eau dans les bois communaux, concession: correspondance, procès-verbaux de reconnaissance, arrêté préfectoral (1861-1938). Contient également: Lavoirs, construction (1870-1891). Remise pour la pompe à incendie, construction (1881-1883). 1 liasse, 282 pièces papier., 1793-1938; 485 Edepot 109; N5
      EAU; FONTAINE; LAVOIR; PRISE D'EAU
    - Propriétés et droits divers.-Concessions au cimetière: correspondance (1850, 1886). Pignon mitoyen situé entre la cure et une habitation privée, demande de redressement: correspondance (1870). Propriété de Monsieur Joly, cessation d’escalier à la commune de Selles: correspondance (1887). 4 pièces papier., 1850-1887; 485 Edepot 110; N6
      CONCESSION FUNERAIRE
  - TRAVAUX PUBLICS, VOIRIE, MOYENS DE TRANSPORT, REGIME DES EAUX
    - Travaux publics et voirie en général.-Voirie urbaine, réparation de la rue principale du village: plans, devis, correspondance, extrait du registre des délibérations du conseil municipal, arrêté préfectoral, soumissions, procès-verbal d’adjudication, état des travaux exécutés (1839-1867); élargissement de la rue de la Charrière: arrêté préfectoral, plan, demande d’alignement, demande de reconstruction, tableau des parcelles de terrains et bâtiments à acquérir (1855); confection d’un plan d’alignement: marché (1878); vente et acquisitions de terrains: ordonnance, plans, soumissions, promesse de vente, correspondance, extrait du registre des délibérations du conseil municipal, tableau des parcelles, procès-verbal de délimitation et d’estimation, arrêtés préfectoraux, croquis, procès-verbal de métré, acte d’aliénation de terrain, enquête commodo et incommodo, marché (1837-1926). 1 liasse, 138 pièces papier, 35 plans, 1 croquis., 485 Edepot 111; O1
      PLAN; PROCES-VERBAL
      RESEAU ROUTIER
    - Travaux publics et voirie en général.-Voirie urbaine, construction et réparation de ponts: correspondance, plans, devis, journal, état des frais et honoraires, rapport, croquis, procès-verbaux d’adjudication, soumissions (1836-1907); demandes d’alignement: correspondance, arrêtés (1852-1880). Petite voirie, ouverture et construction: plans, avis, tableau des parcelles de terrains et de bâtiments à acquérir, acte de vente, état des propriétés à acquérir, procès-verbal d’estimation, soumission, correspondance, procès-verbal d’adjudication, devis, avant-métré, bordereau des prix, état général des travaux exécutés, arrêté préfectoral, procès-verbal de récolement, décision de la commission départementale, extrait du registre des délibérations du conseil municipal, acte d’acquisition amiable (1852-1913). Contient également: Aqueduc longeant le canal de l’Est, construction: procès-verbal d’adjudication, plan, devis, avant-métré et bordereau des prix, correspondance, soumission, état général des travaux exécutés (1882-1884). 1 liasse, 152 pièces papier, 21 plans, 2 croquis., 1836-1913; 485 Edepot 112; O2
      OUVRAGE D'ART; RESEAU ROUTIER
    - Travaux publics et voirie en général.-Petite voirie, entretien et réparation: correspondance, état approximatif, état des contingents, fonds centralisés, état de travaux, arrêté préfectoral, états d’indication, ordre de service, arrêté préfectoral, soumission, plan, extrait du registre des délibérations du conseil municipal, actes d’acquisition de terrains, tableau des parcelles de terrains et bâtiments à acquérir, acte de vente à l’amiable, acte de vente, décision du conseil général, rapport, arrêté municipal, avis de secours, procès-verbal d’adjudication (1838-1911); prestations pour la construction et l’entretien des chemins vicinaux: tarifs de conversion en taches (1859-1866), listes des journées faites et dues par chaque habitant (1818, 1829); occupation temporaire du domaine public: arrêtés préfectoraux, correspondance (1884, 1889, 1899); exécution d’alignement: procès-verbal de métré et d’estimation (1936); anticipation du sieur Edouard Pidancet sur le remblai du chemin vicinal n°15: correspondance, arrêté (1852, 1887-1890); classement et révision de classement des chemins vicinaux ordinaires: arrêté préfectoral, correspondance, état de classement, tableau des chemins vicinaux, tableau général des chemins vicinaux ordinaires, procès-verbal de reconnaissance (1837-1893); réunion des chemins de grande communication et d’intérêt commun en une seule catégorie: nomenclature (1885); formation d’un nouveau réseau vicinal: instruction (1903). Grande voirie, permissions: règlement général (1858). 1 liasse, 168 pièces papier, 2 livrets, 3 plans., 1818-1936; 485 Edepot 113; O3
      PROCES-VERBAL; PLAN
    - Moyens de transport et travaux divers.-Chemin de fer d’intérêt local, construction: communiqué, rapport, correspondance (1887, 1902-1903); projet d’établissement d’un arrêt de train au passage à niveau de la Basse-Vaivre: correspondance (1905). Télégraphe, construction des lignes: correspondance, arrêté préfectoral (1869, 1876). Téléphone, établissement du réseau départemental: communiqués, extrait du registre des délibérations du conseil municipal, traité (1902-1903). Electrification et distribution d’énergie électrique: note, correspondance, plan, procès-verbal de délibération du conseil municipal, rapports, procès-verbaux d’adjudication, marché, arrêté préfectoral, recueil des textes administratifs et règlementaires. Carrières, amodiation: procès-verbaux d’adjudication, plan, correspondance, avis (1810-1874); extraction et fournitures des pierres des prestations: procès-verbaux d’adjudication, soumission (1837-1905); ouverture et délimitation de la carrière du bois de la Côte: procès-verbal, correspondance (1840, 1850); interdiction de poursuivre l’exploitation d’une carrière à ciel ouvert: correspondance (1866); plantation d’une haie: procès-verbal d’adjudication (1886). 1 liasse, 95 pièces papier, 5 plans., 1887-1905; 485 Edepot 114; O4
      CARRIERE; DISTRIBUTION ELECTRIQUE; TELEGRAPHE; TELEPHONE; TRANSPORT FERROVIAIRE
    - Navigation et régime des eaux.-Lit de la rivière du Côney, redressement: plans, rapport de l’ingénieur en chef, correspondance (1838-1839). Direction de l’hydraulique agricole, enquête: questionnaire (1887). Ruisseaux, curage et faucardement: plan, compromis, rôle de répartition, arrêté municipal, état, extrait du registre des délibérations du conseil municipal, correspondance, procès-verbal d’adjudication, communiqué, marché (1802-1867, s.d.). Passage de bac au pont de Selles, amodiation: bail (1823). Canal de l’Est, amodiation des produits des francs-bords: cahiers des charges, détail des lots (1885-1900). Aqueducs, construction et réparation: correspondance, arrêtés, devis, état des travaux, cahier des charges, procès-verbaux d’adjudication (1843-1903, s.d.). Bassin de radoub, demande de construction: arrêté préfectoral, arrêté portant règlement d’eau (1885, 1892). Moulin Brulé: bail, rapport, procès-verbal d’estimation, procès-verbal de contre expertise, soumission, procès-verbal de prestation de serment, pétitions, correspondance, extraits des registres de délibération, arrêtés préfectoraux, titre de propriété, procès-verbal d’expertise (1699-1812). 1 liasse, 80 pièces papier, 3 plans., 485 Edepot 115; O5